【裁判字號】    95,豐簡上,628
【裁判日期】    951114
【裁判案由】    傷害
【裁判全文】
臺灣臺中地方法院刑事判決           95年度豐簡上字第628號
上  訴  人
即  被  告 丙○○
上列上訴人即被告因傷害案件，不服臺灣臺中地方法院豐原簡易
庭九十五年度豐簡字第三八九號中華民國九十五年八月二十五日
第一審簡易判決（聲請簡易判決處刑案號：臺灣臺中地方法院檢
察署九十四年度偵字第一五○○九號），提起上訴，本院管轄第
二審之合議庭判決如下：
    主          文
上訴駁回。
    犯罪事實及理由
一、本案經本院合議庭審理結果，認第一審簡易判決認事用法及
    量刑均無不當，應予維持，並引用第一審判決書記載之事實
    、證據及理由（如附件）。
二、上訴人即被告上訴意旨略以：當時係伊要與甲○○分手，甲
    ○○情緒失控，以頭撞車窗，故其鼻子挫傷，應係其自己去
    撞到車窗或副駕駛座前的置物箱，伊只有抓甲○○的左手防
    止其自殘的行為云云。惟查，被告係於其所駕駛之自小客車
    駕駛座上，以右手手背向乘坐於副駕駛座之證人甲○○臉部
    揮打，致其鼻子挫傷流鼻血，證人甲○○即以雙手遮擋臉部
    ，復為被告手背揮中，而致左手肘挫傷等情，業據證人甲○
    ○於本院審理時證述在卷（本院卷第三五、三八、三九頁）
    ，又其所述之情節，亦與事發之際其所處之位置與其所受之
    鼻部挫傷併流鼻血、左手手肘挫傷之傷勢相符，此有中國醫
    藥大學附設醫院九十四年五月二十二日診斷證明書、中國醫
    藥大學附設醫院九十五年四月二十五日院管檔字第○九五○
    四○一四七一號函檢附之病歷說明在卷可參。是以，證人甲
    ○○前開證言應非虛妄，而堪採信。上訴人雖以前詞置辯，
    惟若證人甲○○係突然情緒失控以頭撞車窗自殘，則其在情
    緒高漲之際使力當又急又猛，再觀證人甲○○當時係坐於自
    小客車之副駕駛座上，衡情，證人甲○○以頭撞車窗，與車
    窗最先發生碰撞之部位，應係證人甲○○之額頭部位，何以
    證人甲○○額頭部位反而無傷勢？是以，應以證人甲○○前
    述之情節較為可信，被告前開所辯應無足採。
三、從而，原審依據刑事訴訟法第四百四十九條第一項、第四百
    五十四條第二項，刑法第二條第一項、第二百七十七條第一
    項、修正前刑法第四十一條第一項前段、修正前刑法第三十
    三條第五款（原審判決漏載應予補充），修正前罰金罰鍰提
    高標準條例第二條等規定，對被告丙○○處拘役三十日，其
    認事用法均無不當，量刑亦稱妥適。被告上訴猶執前詞置辯
    ，為無理由，應予駁回。
據上論斷，應依刑事訴訟法第四百五十五條之一第一項、第三項
、第三百七十三條、第三百六十八條，判決如主文。
本案經檢察官乙○○到庭執行職務。
中    華    民    國    95    年    11    月    14    日
                  刑事第十四庭  審判長法  官  楊真明
                                      法  官  林世民
                                      法  官  劉逸成
上正本證明與原本無異。
不得上訴。
                                      書記官  高勳楠
中    華    民    國    95    年    11    月    14    日
附錄論罪科刑法條：
中華民國刑法第277條
傷害人之身體或健康者，處三年以下有期徒刑、拘役或一千元以
下罰金。
犯前項之罪因而致人於死者，處無期徒刑或七年以上有期徒刑；
致重傷者，處三年以上十年以下有期徒刑。


司法院資訊處製作；財團法人民間司法改革基金會備份。
